智慧財產及商業法院刑事裁定  
111年度刑智聲再字第1號
再審聲請人
即受判決人  黃煥忠                                   


            黃秋惠                                   


上  二  人
共同代理人  蔡坤旺律師   
            黃書妤律師   
上列再審聲請人即受判決人因違反商標法案件，對於本院110年
度刑智上易字第49號，中華民國110年12月23日第二審確定判決
（原審案號：臺灣高雄地方法院108年度智易字第3號，起訴案號
：臺灣高雄地方檢察署107年度偵字第20847號），聲請再審，本
院裁定如下：
　　主  文
再審之聲請駁回。　　
　　理  由　　
一、聲請意旨略以：再審聲請人即受判決人黃煥忠、黃秋惠（下
    稱聲請人），前因違反商標法案件，經本院110年度刑智上
    易字第49號判決（下稱原確定判決）論處罪刑確定。然原確
    定判決未審酌證人即告訴人丹麥商潘朵拉公開有限公司（下
    稱潘朵拉公司）品牌保護窗口林○○及警員尤○○（執行本案扣
    押之警員）於原審民國109年11月20日審判期日之重要證詞
    ，依上開證人之證詞，證人尤○○受理另案李○○案件之提告後
    ，已前往聲請人之高雄攤位採證，並見到寫著「潘朵」二字
    之塑膠盒子，而懷疑聲請人應有販賣潘朵拉的東西，故在執
    行另案搜索扣押前，即與證人林○○聯繫，並要證人林○○在執
    行完畢後協助鑑定，顯見證人尤○○在執行另案搜索前，已經
    確信現場有侵害潘朵拉公司的商品，卻故意規避司法審查，
    不循正當法律程序向法院聲請搜索票，僅持憑另案搜索票濫
    行本案之搜索扣押，然原確定判決未就偵查人員故意規避搜
    索票聲請程序，以及違反最高法院109年度台上字第259號判
    決揭櫫之正當法律程序為說明，涉及判決理由不備及重要證
    據漏未斟酌之違法。另原確定判決雖以聲請人涉犯商標法第
    97條之罪侵害商標權人之權利甚重，認為對比警員搜索侵害
    聲請人之情節輕微，而認扣案物有證據能力，惟扣案之純銀
    飾品市價為數千萬元，並高達24,651件，涉及本件商標法案
    件之扣案物僅63件，告訴人潘朵拉公司亦主動撤回本案刑事
    告訴，是以原確定判決就刑事訴訟法第158條之4論述及權衡
    操作均有嚴重謬誤。再者，潘朵拉公司係由Lars Jensen，
    委託張○○律師為告訴代理人提起告訴，然該紙刑事委任狀是
    否確屬潘朵拉公司出具，署名者是否為潘朵拉公司代表人，
    以及是否確為Lars Jensen本人簽署用印，且委任狀未經外
    國領事單位認證，其真實及告訴合法性均存疑義，就此告訴
    程序瑕疵，法院均漏而未查，爰依刑事訴訟法第420條第1項
    第6款、第421條規定聲請再審。
二、按刑事訴訟法第420條第1項第6款規定：「有罪判決確定後
    ，因發現新事實或新證據，單獨或與先前之證據綜合判斷，
    足認受有罪判決之人應受無罪、免訴、免刑或輕於原判決所
    認罪名之判決者，為受判決人之利益，得聲請再審。」、同
    條第3項規定：「第1項第6款之新事實或新證據，指判決確
    定前已存在或成立而未及調查斟酌，及判決確定後始存在或
    成立之事實、證據」。準此，依此原因聲請再審者，應提出
    具體之新事實或新證據，由法院單獨或綜合案內其他有利與
    不利之全部卷證，予以判斷，而非徒就卷內業已存在之資料
    ，對於法院取捨證據之職權行使加以指摘；如提出或主張之
    新事實、新證據，單獨或與先前之證據綜合判斷，倘無法產
    生合理懷疑，不足以動搖原確定判決所認定之事實者，即無
    准予再審之餘地。次按，刑事訴訟法第421條所謂「足生影
    響於判決之重要證據漏未審酌」，經參酌刑事訴訟法第420
    條第1項第6款、第3項之修法意旨，係指該證據之實質價值
    未加以判斷，如將該證據單獨或與先前之證據綜合判斷足以
    動搖原確定判決。惟苟事實審法院依調查之結果，本於論理
    法則、經驗法則及證據法則，經取捨證據後認定事實者，既
    對卷附證據資料為價值判斷，而對被告不利之證據採酌據為
    論罪之依據，至其餘與前開論罪證據不相容之供述，縱未採
    用，惟此係有意不採，並非疏而漏未審酌，尚不得據為聲請
    再審之理由。
三、經查：
（一）原確定判決認定聲請人即被告於104年11月27日起至105年
      1月27日為警查獲止，在高雄市○○區○○○路000 號十全玉器
      市場○○-○○號攤位，共同陳列仿冒商標之飾品，且本案在
      玉器市場攤位之搜索、扣押均符合法律規定，係依聲請人
      之供述、證人蘇○○、尤○○、林○○等人之證詞、內政部警政
      署保安警察第二總隊刑事警察大隊搜索票聲請書、偵查報
      告、職務報告、原審核發之搜索票、105年1月27日搜索扣
      押筆錄、扣押物品目錄表、收據、查扣物品清單、潘朵拉
      公司委託恆鼎公司之智慧財產海關保護授權委託書、原審
      勘驗扣案物及警局清點扣案物錄影畫面之筆錄、錄影擷取
      畫面、扣案物照片、告訴人潘朵拉公司刑事委任狀、經濟
      部智慧財產局商標資料檢索服務之列印資料、真品彩色照
      片、鑑定報告書、鑑定報告簽名者之聲明書、公證書、香
      港及丹麥台北經濟文化辦事處出具之證明書、公司登記查
      詢資料等為據。
（二）就聲請人主張本案之搜索扣押違反正當法律程序，扣案物
      均無證據能力，原確定判決漏未審酌證人林○○及尤○○於原
      審重要證詞乙節。經查，原確定判決已詳予敘明其認定本
      案搜索票之記載未違反概括搜索票禁止原則之適用，本案
      所為另案扣押亦未違反一目瞭然原則，是本案扣押程序符
      合法律規定，且扣押物具有同一性，故扣案物具有證據能
      力之理由（見原確定判決理由第3至11頁），而原確定判
      決所引用之原審判決亦已審酌證人尤○○、林○○在原審之證
      詞，載明在十全玉器市場攤位搜索、扣押程序合法，故扣
      案物均有證據能力之理由（見原審判決理由第2至15頁）
      。至聲請意旨所援引之證人尤○○、林○○於原審證詞之部分
      內容均係卷內已存在之證據，經法院調查斟酌後，原確定
      判決係綜合上述全部事證而為扣案物證據能力之認定，足
      見上開證詞業經法院依調查證據之結果，本於論理法則、
      經驗法則及證據法則，取捨證據後予以認定，縱未採納，
      亦不具備刑事訴訟法第420條第1項第6款規定所稱「新證
      據」或同法第421條規定所稱「漏未審酌」之要件，更遑
      論上開證詞具備單獨或與先前之證據綜合判斷而足以動搖
      原確定判決所認定事實之顯著性。其次，就聲請人主張告
      訴人委任狀之真實性有疑義，告訴程序有瑕疵，法院漏而
      未查乙節，查聲請人所犯係商標法第97條非法陳列侵害商
      標權商品罪，為非告訴乃論之罪，並不以合法告訴為訴追
      要件，告訴合法與否並不足以動搖原確定判決所認定之犯
      罪事實，依前開說明，亦與刑事訴訟法第420條第1項第6
      款及第421條之再審事由不符。
（三）再審係為確定判決有認定事實錯誤而設之救濟程序，非常
      上訴程序則在糾正確定判決之法律上錯誤，如認確定判決
      有違背法令情事，則應循非常上訴程序救濟，二者迥然不
      同。聲請意旨所指原確定判決有不備理由、違反最高法院
      判決、違背證據法則、適用刑事訴訟法第158條之4錯誤及
      告訴不合法等節，乃屬得否提起非常上訴之判決有無違背
      法令之問題，尚非本件再審程序所得審究。
四、綜上所述，本件再審聲請與刑事訴訟法第420條第1項第6款
    、第421條規定不符，自難認有理由，應予駁回。
據上論斷，應依刑事訴訟法第434 條第1 項，裁定如主文。　　
中　　華　　民　　國　　111 　年　　3 　　月　　9 　　日
                          智慧財產第四庭
                            審判長法  官　林欣蓉
                                  法  官　陳蒨儀
                                  法  官　湯千慧
以上正本證明與原本無異。
不得抗告。
中　　華　　民　　國　　111 　年　　3 　　月　　9 　　日
                                 書記官   林佳蘋